臺灣橋頭地方法院刑事判決　
111年度審金訴字第38號
公  訴  人  臺灣橋頭地方檢察署檢察官        
被      告  韓冠偉


上列被告因詐欺等案件，經檢察官提起公訴（110年度偵字第106
31號），被告於準備程序中就被訴事實為有罪之陳述，經告知簡
式審判程序之旨，並聽取被告、公訴人之意見後，合議庭裁定由
受命法官進行簡式審判程序，判決如下：
    主  文
韓冠偉犯如附表編號1至5主文欄所示伍罪，各處如附表編號1至5
主文欄所示之刑。
未扣案之犯罪所得新臺幣伍仟元沒收，於全部或一部不能沒收或
不宜執行沒收時，追徵其價額。
    事  實
一、韓冠偉自民國110年5月中旬某日起，加入某真實姓名、年籍
    均不詳，自稱「菲菲」之成年人所屬詐欺集團（韓冠偉所涉
    參與犯罪組織犯行，另案經臺灣臺中地方法院以110年度金
    訴字第912號判決有罪確定，不在本案起訴範圍），以每日
    新臺幣（下同）5,000元之代價，擔任持人頭帳戶金融卡提
    領詐欺款項（即俗稱之車手）之工作。韓冠偉、「菲菲」與
    其他身分不詳之詐欺集團成員即共同意圖為自己不法之所有
    ，基於三人以上共同詐欺取財及洗錢之犯意聯絡，先由該詐
    欺集團不詳成員於附表所示時間，對林姿坊、張美惠、王姵
    儒、陳佩真及黃子軒等5人施以如附表所示詐術，致其等均
    陷於錯誤，依指示匯款（匯款時間、金額及匯入人頭帳戶，
    詳如附表所示）後，再由韓冠偉透過通訊軟體Telegram（俗
    稱飛機）接收「菲菲」指示，持人頭帳戶金融卡提領詐欺款
    項（提領之時間、地點及金額，詳如附表所示），待領款完
    畢後，將人頭帳戶金融卡及提領現金扣除當日報酬5,000元
    後之餘款，在不詳地點交給詐欺集團指派前來收取之不詳成
    員，以此方式製造金流追查斷點，而掩飾、隱匿詐欺林姿坊
    等5人所得款項之去向及所在。嗣因林姿坊等5人發現遭騙，
    報警處理，經警調閱如附表所示提領地點之監視器畫面，始
    循線查悉上情。
二、案經林姿坊、張美惠、王姵儒、陳佩真、黃子軒訴由臺中市
    政府警察局第二分局報告臺灣橋頭地方檢察署檢察官偵查起
    訴。
    理  由
一、本件被告韓冠偉所犯非為死刑、無期徒刑、最輕本刑為3年
    以上有期徒刑之罪或高等法院管轄之第一審案件，而於準備
    程序進行中，被告就被訴事實為有罪之陳述，經法官告知簡
    式審判程序之旨，並聽取當事人之意見後，合議庭裁定由受
    命法官獨任進行簡式審判程序，是本案之證據調查，依刑事
    訴訟法第273條之2規定，不受同法第159條第1項、第161條
    之2、第161條之3、第163條之1及第164條至第170條規定之
    限制，合先敘明。
二、上揭事實，業據被告於警偵訊、本院準備程序及審理時均坦
    承不諱（見警卷第13至16頁；偵卷第97至100頁；院卷第56
    、64、67頁），核與證人即附表1告訴人林姿坊（見警卷第1
    9至21頁）、證人即附表編號2告訴人張美惠（見警卷第27至
    29頁）、證人即附表編號3告訴人王姵儒（見警卷第35至37
    頁）、證人即附表編號4告訴人陳佩真（見警卷第43至47頁
    ）、證人即附表編號5告訴人黃子軒（見警卷第53至55頁）
    等人於警詢之證述情節相符；並有車手提領時間、地點一覽
    表（見警卷第5至9頁）、警員職務報告書（見警卷第11頁）
    、提領影像畫面暨翻拍照片（見警卷第61至65頁）、如附表
    所示人頭帳戶交易明細表（見警卷第17、33、41頁）、受理
    詐騙帳戶通報警示簡便格式表（見警卷第23、31、39、49、
    57頁）、轉帳記錄翻拍照片（見警卷第25、51、59頁）附卷
    可稽，足見被告上揭自白與事實相符。綜上，本件事證明確
    ，被告前揭犯行均堪認定，俱應依法論科。
三、論罪
(一)關於加重詐欺取財部分
  1.按共同正犯之成立，祇須具有犯意之聯絡，行為之分擔，既
    不問犯罪動機起於何人，亦不必每一階段犯行，均經參與（
    最高法院34年上字第862號判決意旨參照）。共同正犯間，
    非僅就其自己實施之行為負其責任，並在犯意聯絡之範圍內
    ，對於他共同正犯所實施之行為，亦應共同負責（最高法院
    32年上字第1905號判決意旨參照）。共同正犯之意思聯絡，
    原不以數人間直接發生者為限，即有間接之聯絡者，亦包括
    在內（最高法院77年台上字第2135號判決意旨參照）。共同
    實行犯罪行為之人，在合同意思範圍內，各自分擔犯罪行為
    之一部，相互利用他人之行為，以達其犯罪之目的者，即應
    對於全部所發生之結果共同負責；且共同正犯不限於事前有
    協定，即僅於行為當時有共同犯意之聯絡者亦屬之，且表示
    之方法，不以明示通謀為必要，即相互間有默示之合致亦無
    不可（最高法院103 年度台上字第2335號判決意旨參照）。
  2.本件詐欺集團詐騙之犯罪模式，係先由詐欺集團不詳成員取
    得如附表所示人頭帳戶資料後，再由該集團不詳成員以附表
    所示方式對告訴人等施行詐術，致告訴人等陷於錯誤而匯款
    至上開人頭帳戶內，復由詐欺集團成員「菲菲」指示被告提
    款轉交其他成員，以遂行對告訴人等之詐欺犯行，堪認渠等
    就上開詐欺取財犯行，係相互協助分工以遂行整體詐欺計畫
    。被告雖僅擔任提領詐欺贓款之車手工作，惟其與該集團成
    員彼此間既予以分工，堪認係在合同意思範圍內，各自分擔
    犯罪行為之一部，並相互利用他人之行為，以達犯罪之目的
    ，依前揭說明，自應負共同正犯之責。又依卷證資料及被告
    自白內容，可知除被告之外，至少尚有「菲菲」、撥打詐騙
    電話對告訴人等施用詐術及向被告收取贓款之其他詐欺集團
    成員，依前述方式共同向告訴人等實行詐騙，足認參與本件
    詐欺犯行之成員已達3人以上，自應該當刑法第339條之4第1
    項第2款「三人以上共同犯之」之加重詐欺取財罪構成要件
    無訛。
(二)關於洗錢部分
  1.按洗錢防制法於105年12月28日修正公布，並於106年6月28
    日生效施行（下稱新法）。修正前該法（下稱舊法）將洗錢
    行為區分為將自己犯罪所得加以漂白之「為自己洗錢」，及
    明知是非法資金，卻仍為犯罪行為人漂白黑錢之「為他人洗
    錢」兩種犯罪態樣，且依其不同之犯罪態樣，分別規定不同
    之法定刑度。惟洗錢犯罪本質在於影響合法資本市場並阻撓
    偵查，不因為自己或為他人洗錢而有差異，且洗錢之行為包
    含處置（即將犯罪所得直接予以處理）、多層化（即為使偵
    查機關難以追查金流狀況，以迂迴層轉、化整為零之多層化
    包裝方式，掩飾或隱匿特定犯罪所得），及整合（即收受、
    持有或使用他人犯罪所得，使該犯罪所得披上合法之外衣，
    回歸正常金融體系）等各階段行為，模式不祇一端，上開為
    自己或為他人洗錢之二分法，不僅無助於洗錢之追訴，且徒
    增實務認定事實及論罪科刑之困擾。故為澈底打擊洗錢犯罪
    ，新法乃依照國際防制洗錢金融行動工作組織（Financial 
    Action Task Force，下稱FATF）40項建議之第3項建議，並
    參採聯合國禁止非法販運麻醉藥品和精神藥物公約及聯合國
    打擊跨國有組織犯罪公約之洗錢行為定義，將洗錢行為之處
    置、多層化及整合等各階段，全部納為洗錢行為，而於新法
    第2條規定：「本法所稱洗錢，指下列行為：一、意圖掩飾
    或隱匿特定犯罪所得來源，或使他人逃避刑事追訴，而移轉
    或變更特定犯罪所得。二、掩飾或隱匿特定犯罪所得之本質
    、來源、去向、所在、所有權、處分權或其他權益者。三、
    收受、持有或使用他人之特定犯罪所得。」，以求與國際規
    範接軌。另舊法過度限縮洗錢犯罪成立之可能，亦模糊前置
    犯罪僅在對於不法金流進行不法原因之聯結，造成洗錢犯罪
    成立門檻過高，洗錢犯罪難以追訴，因此新法參考FATF建議
    ，就其中採取門檻式規範者，明定為最輕本刑6個月以上有
    期徒刑之罪，並將「重大犯罪」之用語，修正為「特定犯罪
    」，再增列未為最輕本刑為6個月以上有期徒刑之罪所涵括
    之違反商標法等罪，並刪除有關犯罪所得金額須在5百萬元
    以上者，始得列入前置犯罪之限制規定，以提高洗錢犯罪追
    訴之可能性。例如詐騙集團向被害人施用詐術後，為隱匿其
    詐欺所得財物之去向，而令被害人將其款項轉入該集團所持
    有、使用之人頭帳戶，並由該集團所屬之車手前往提領詐欺
    所得款項得逞，檢察官如能證明該帳戶內之資金係本案詐欺
    之特定犯罪所得，即已該當於新法第14條第1項之一般洗錢
    罪。另過去實務認為，行為人對犯特定犯罪所得之財物或利
    益作直接使用或消費之處分行為，或僅將自己犯罪所得財物
    交予其他共同正犯，祇屬犯罪後處分贓物之行為，非本條例
    所規範之洗錢行為，惟依新法規定，倘行為人意圖掩飾或隱
    匿特定犯罪所得來源，而將特定犯罪所得直接消費處分，甚
    或交予其他共同正犯，而由共同正犯以虛假交易外觀掩飾不
    法金流移動，即難認單純犯罪後處分贓物之行為，應仍構成
    新法第2條第1款或2款之洗錢行為（最高法院108年度台上字
    第1744號判決意旨參照）。又行為人如已著手實行該款之洗
    錢行為而不遂（未生特定犯罪所得之本質、來源、去向、所
    在、所有權、處分權或其他權益被掩飾或隱匿之結果），係
    成立洗錢防制法第14條第2項、第1項之一般洗錢未遂罪。至
    行為人是否已著手實行該款之洗錢行為，抑僅止於不罰之預
    備階段（即行為人為積極創設洗錢犯罪實現的條件或排除、
    降低洗錢犯罪實現的障礙，而從事洗錢的準備行為），應從
    行為人的整體洗錢犯罪計畫觀察，再以已發生的客觀事實判
    斷其行為是否已對一般洗錢罪構成要件保護客體（維護特定
    犯罪之司法訴追及促進金流秩序之透明性）形成直接危險，
    若是，應認已著手（最高法院110年度台上字第4232號判決
    意旨參照）。
  2.查告訴人等受騙匯款至如附表所示人頭帳戶後，由被告依指
    示提領詐欺所得款項後轉交上手，此舉已然製造金流斷點，
    致無從追查詐欺所得款項之流向及所在，揆諸前開說明，自
    與洗錢防制法第14條第1項一般洗錢罪之要件相合，可認被
    告上開所為，均已構成洗錢行為。
(三)核被告如附表編號1至5所為，均係犯刑法第339條之4第1項
    第2款之三人以上共同犯詐欺取財罪、洗錢防制法第14條第1
    項之一般洗錢罪。被告所屬詐欺集團成員詐騙告訴人等之過
    程，均係先由詐欺集團成員施以詐術，致使告訴人等匯款至
    如附表所示帳戶，再推由被告為數次提領行為，就每位告訴
    人而言，被告及所屬詐欺集團成員乃各基於詐欺同一告訴人
    之單一犯意，於密切接近之時、地實施，侵害同一告訴人之
    財產法益，各行為之獨立性極為薄弱，依一般社會健全觀念
    ，在時間差距上難以強行分開，應視為數個舉動之接續施行
    ，合為包括一行為予以評價較為合理，各應僅論以接續犯之
    一罪（最高法院86年台上字第3295號判決意旨參照）。
(四)被告與暱稱「菲菲」之人及其他所屬詐欺集團成員間，就上
    開加重詐欺、一般洗錢犯行，有犯意聯絡及行為分擔，為共
    同正犯。被告係以一行為同時觸犯加重詐欺取財罪、一般洗
    錢罪等2罪名，均應依刑法第55條前段規定，各從一重之加
    重詐欺取財罪論處，被告所犯上開5次加重詐欺取財罪，詐
    騙對象不同、犯意各別、行為互殊，應予分論併罰。
四、科刑
(一)按數法益皆成立犯罪，僅因法律規定從一重處斷科刑，而成
    為科刑一罪而已，自應對行為人所犯各罪均予適度評價，始
    能對法益之侵害為正當之維護。因此法院於決定想像競合犯
    之處斷刑時，雖以其中最重罪名之法定刑作為裁量之準據，
    惟具體形成宣告刑時，亦應將輕罪之刑罰合併評價。基此，
    除非輕罪中最輕本刑有較重於重罪之最輕本刑，而應適用刑
    法第55條但書規定重罪科刑之封鎖作用，須以輕罪之最輕本
    刑形成處斷刑之情形以外，則輕罪之減輕其刑事由若未形成
    處斷刑之外部性界限，自得將之移入刑法第57條或第59條之
    科刑審酌事項內，列為是否酌量從輕量刑之考量因子。是法
    院倘依刑法第57條規定裁量宣告刑輕重時，一併具體審酌輕
    罪部分之量刑事由，應認其評價即已完足，尚無過度評價或
    評價不足之偏失（最高法院109 年度台上字第3936號判決意
    旨參照）。查被告於本院偵查及審理時就所犯一般洗錢罪為
    自白，本應依洗錢防制法第16條第2項：「犯前二條之罪，
    在偵查或審判中自白者，減輕其刑。」之規定減輕其刑，惟
    被告所犯一般洗錢罪係屬想像競合犯其中之輕罪，雖因想像
    競合犯之關係而從一重之三人以上共同詐欺取財罪處斷，上
    開輕罪之減輕其刑事由未形成處斷刑之外部性界限，依前揭
    說明，仍應由本院於依刑法第57條規定量刑時，審酌上開輕
    罪之減輕其刑事由，作為被告量刑之有利因子（詳後述）。
(二)爰審酌被告正值青年，不思以正當途徑賺取金錢，為貪圖不
    法報酬，而參與本案詐欺集團，並擔任提款車手之工作，與
    其他集團成員彼此分工合作遂行詐騙行為，造成告訴人等受
    有如附表所示之財產損害，影響社會治安及交易秩序，並使
    檢警難以對詐欺集團之上游加以追查，增加告訴人等之求償
    難度，所為實有不該，惟考量被告為本案犯行前，未曾有經
    法院判處罪刑之紀錄，有臺灣高等法院被告前案紀錄表在卷
    可查（見院卷第99至108頁），素行尚可，且年紀尚輕，於
    警偵訊及本院審理時均坦承犯行，且合於洗錢防制法第16條
    第2項所定減輕其刑事由，業如前述，惟迄未與告訴人等達
    成和解，亦未賠償其等所受損害之犯後態度，兼衡被告於本
    案中係負責接受指揮提領贓款之角色分工，所獲取之報酬為
    5,000元，暨其自陳高中肄業之智識程度、從事工廠工作、
    月收入約35,000元、經濟狀況勉持、需扶養母親及2名弟弟
    （見院卷第68頁）等一切情狀，分別量處如附表編號1至5主
    文欄所示之刑。
(三)不為定應執行刑之說明：
　　關於數罪併罰之案件，如能俟被告所犯數罪全部確定後，於
    執行時，始由該案犯罪事實最後判決之法院所對應之檢察署
    檢察官，聲請該法院裁定之，無庸於每一個案判決時定其應
    執行刑，則依此所為之定刑，不但能保障被告（受刑人）之
    聽審權，符合正當法律程序，更可提升刑罰之可預測性，減
    少不必要之重複裁判，避免違反一事不再理原則情事之發生
    （最高法院110年度台抗大字第489號裁定意旨參照）。經查
    ，被告另涉犯詐欺等多案，其中有業經法院判決判處有期徒
    刑並定應執行刑確定者，亦有尚在他院審理中尚未確定者，
    有臺灣高等法院被告前案紀錄表可佐，而與被告所犯上開5
    罪，有可合併定執行刑之情況，揆諸前開說明，俟被告所犯
    數罪全部確定後，由檢察官聲請裁定為宜，爰不予定應執行
    刑。
五、沒收
(一)按共同犯罪行為人之組織分工及不法所得，未必相同，彼此
    間犯罪所得之分配懸殊，其分配較少甚或未受分配之人，如
    仍應就全部犯罪所得負連帶沒收之責，超過其個人所得之剝
    奪，無異代替其他犯罪參與者承擔刑罰，顯失公平，因共犯
    連帶沒收與罪刑相當原則相齟齬，故共同犯罪，所得之物之
    沒收，應就各人分得之數為之，亦即沒收或追徵應就各人所
    實際分得者為之（最高法院104年第13次及第14次刑庭會議
    決議參照）。依被告於警詢及本院審理時供稱：伊該日擔任
    車手之報酬為5,000元，上手交代其由提領的最後一筆金額
    中扣除等語（見警卷第16頁；院卷第67頁），且卷內復無其
    他證據足證被告有獲取其所述以外之報酬，應認其本案犯罪
    所得為5,000元，並未扣案，亦未實際發還告訴人等，為避
    免被告因犯罪而坐享犯罪所得，爰依刑法第38條之1第1項前
    段、第3項之規定宣告沒收之，於全部或一部不能沒收或不
    宜執行沒收時，追徵其價額。　　
(二)洗錢防制法第18條第1 項前段規定：「犯第14條之罪，其所
    移轉、變更、掩飾、隱匿、收受、取得、持有、使用之財物
    或財產上利益，沒收之。」，關於犯罪行為人犯洗錢防制法
    第14條之罪，其所掩飾之財物本身僅為洗錢之標的，難認係
    供洗錢所用之物，為本案洗錢犯罪構成要件事實前提，乃本
    罪之關聯客體，故洗錢行為之標的，除非屬於前置犯罪之不
    法所得，自非本案洗錢犯罪之工具及產物，亦非洗錢犯罪所
    得，尤非違禁物，尚無從依刑法沒收規定予以宣告沒收，自
    應依洗錢防制法第18條第1項前段規定予以宣告沒收。此規
    定係採義務沒收主義，祇要合於前述規定，法院即應為相關
    沒收之諭知，然該洗錢行為之標的是否限於行為人者始得宣
    告沒收，法無明文，是倘法條並未規定「不問屬於犯罪行為
    人與否均沒收」時，自仍以屬於被告所有者為限，始應予沒
    收。本案被告所提領如附表編號1至5所示之詐欺所得款項，
    扣除其當日擔任提款車手之報酬5,000元，其餘款項均轉交
    給其他詐欺集團成員，已如前述，而非屬被告所有，又不在
    渠實際掌控中，被告並無所有權及事實上管領權，自無從對
    其所掩飾、隱匿之財物加以宣告沒收，附此敘明。
(三)未扣案如附表所示人頭帳戶之提款卡，雖為供本案犯罪使用
    ，然因金融帳戶可為警示帳戶而凍結使用，提款卡不論有無
    扣案，即喪失效用，又卡片本身無甚財產價值，沒收欠缺刑
    法上之重要性，爰均不予宣告沒收，附此敘明。
據上論斷，應依刑事訴訟法第273條之1第1項、第299條第1項前
段，判決如主文。
本案經檢察官駱思翰提起公訴，檢察官李門騫到庭執行職務。
中　　華　　民　　國　　111 　年　　4 　　月　　7 　　日
                  刑事第四庭    法　官  馮君傑
以上正本證明與原本無異。
如不服本判決應於收受判決後20日內向本院提出上訴書狀，並應
敘述具體理由。其未敘述上訴理由者，應於上訴期間屆滿後20 
日內向本院補提理由書 (均須按他造當事人之人數附繕本)「切
勿逕送上級法院」。
中　　華　　民　　國　　111 　年　　4 　　月　　7 　　日
                                書記官  李宛蓁
附表
編號 告訴人 詐騙手法及被害人匯款金額（新臺幣） 被告提領時間 被告提領金額（新臺幣） 被告提領地點 人頭帳戶 主文 1 林姿坊 詐欺集團不詳成員自110年5月23日14時12分許起，接續佯裝「誠品書店」及「中國信託商業銀行」客服人員致電林姿坊，偽稱先前購物之出貨單錯誤會再多扣一筆錢，須操作線上轉帳才能取消云云，致林姿坊陷於錯誤，於同日15時8分許匯款9萬9,987元至右列帳戶。 110年5月23日15時23分許 2萬元 臺中市○區○○路000號台中健行郵局 蘇郁珊永豐銀行帳號00000000000000號帳戶 韓冠偉犯三人以上共同詐欺取財罪，處有期徒刑壹年貳月。    110年5月23日15時24分許 2萬元       110年5月23日15時24分許 2萬元       110年5月23日15時25分許 2萬元       110年5月23日15時25分許 1萬9,000元    2 張美惠 詐欺集團不詳成員自110年5月22日20時33分許起，接續佯裝廠商及「中國信託商業銀行」吳專員致電張美惠，偽稱作業疏失將一般出貨單做成經銷商的，須操作線上轉帳才能取消云云，致張美惠陷於錯誤，於翌(23)日13時45分許匯款1萬5,116元至右列帳戶。 110年5月23日15時55分 1萬6,000元 臺中市○區○○路000號全家永興店 蘇郁珊永豐銀行帳號00000000000000號帳戶 韓冠偉犯三人以上共同詐欺取財罪，處有期徒刑壹年。 3 王姵儒 詐欺集團不詳成員於110年5月23日15時47分許，佯裝「上海商業銀行」人員致電王姵儒，偽稱訂單資料錯誤云云，致王姵儒因而陷於錯誤，依詐欺集團指示，於同日17時15分許先後匯款4萬9,987元、4萬9,989元、4萬5,123元至右列帳戶。 110年5月23日17時32分許 2萬元 臺中市○區○○○路000號1樓第一銀行進化分行 蘇郁珊台灣銀行帳號000000000000號帳戶 韓冠偉犯三人以上共同詐欺取財罪，處有期徒刑壹年貳月。    110年5月23日17時34分許 2萬元       110年5月23日17時34分許 2萬元       110年5月23日17時36分許 2萬元       110年5月23日17時36分許 2萬元       110年5月23日17時37分許 2萬元       110年5月23日17時37分許 2萬元       110年5月23日17時38分許 5,000元    4 陳佩真 詐欺集團不詳成員自110年5月23日15時30分許起，接續佯裝「TKLAB」及「兆豐商業銀行」人員致電陳佩真，偽稱作業疏失將做成經銷商的資料會扣款，須操作線上轉帳才能取消云云，致陳佩真陷於錯誤，於同日18時14分許先後匯款4萬9,989元、4萬9,989元至右列帳戶。 110年5月23日18時25分許 2萬元 臺中市○區○○○路000號日盛銀行北台中分行 張凱鈞中華郵政帳號00000000000000號帳戶 韓冠偉犯三人以上共同詐欺取財罪，處有期徒刑壹年貳月。    110年5月23日18時26分許 2萬元       110年5月23日18時27分許 2萬元       110年5月23日18時28分許 2萬元       110年5月23日18時30分許 1萬9,000元    5 黃子軒 詐欺集團不詳成員於110年5月23日17時30分許，佯裝誠品書店客服人員致電黃子軒，偽稱信用卡設定錯誤，須操作線上轉帳才能取消云云，致黃子軒陷於錯誤，於同日18時59分許匯款4萬9,987元至右列帳戶。 110年5月23日19時8分許 2萬元 臺中市○區○○○路000號1樓台灣銀行北台中分行 張凱鈞中華郵政帳號00000000000000號帳戶 韓冠偉犯三人以上共同詐欺取財罪，處有期徒刑壹年壹月。    110年5月23日19時9分許 2萬元       110年5月23日19時10分許 1萬元    
附錄本案論罪科刑法條：
洗錢防制法第14條第1項
有第二條各款所列洗錢行為者，處7年以下有期徒刑，併科新臺
幣5百萬元以下罰金。
中華民國刑法第339條之4第1項第2款
犯第339條詐欺罪而有下列情形之一者，處1年以上7年以下有期
徒刑，得併科1百萬元以下罰金：
二、三人以上共同犯之。